臺灣高等法院刑事判決　　　　　　　　94年度上訴字第3680號
上　訴　人　臺灣基隆地方法院檢察署檢察官
被　　　告　甲○○
上列上訴人因被告違反毒品危害防制條例案件，不服臺灣板橋地
方法院94年度訴字第1011號，中華民國94年10月17日第一審判決
（起訴案號：臺灣板橋地方法院檢察署94年度毒偵字第2405號，
移送併辦案號：同署94年度毒偵字第2367號），提起上訴，及檢
察官移送併辦（併辦案號：臺灣板橋地方法院檢察署94年度毒偵
字第5919號、臺灣基隆地方法院檢察署94年度毒偵字第3195、
3241 號），本院判決如下：
    主  文
原判決撤銷。
甲○○連續施用第一級毒品，累犯，處有期徒刑壹年，扣案注射
針筒捌支、裝海洛因之空袋貳個、鬆緊帶參條、自製吸管杓子貳
支、注射針筒空袋貳個、止血帶一條，均沒收之；又連續施用第
二級毒品，累犯，處有期徒刑陸月。應執行有期徒刑壹年貳月，
扣案注射針筒捌支、裝海洛因之空袋貳個、鬆緊帶參條、自製吸
管杓子貳支、注射針筒空袋貳個、止血帶一條、均沒收之。
    事  實
一、甲○○前於民國八十五年間因違反肅清煙毒條例案件，經臺
    灣板橋地方法院（下稱板橋地院）判處有期徒刑二年，緩刑
    五年確定，嗣緩刑經撤銷後，另與其違反麻醉藥品管理條例
    案件所處有期徒刑三月接續執行，於八十八年九月二十七日
    假釋出監，所餘刑期計一年四日，嗣因再犯罪，而為撤銷假
    釋。又於八十九年間因施用毒品案件，經觀察、勒戒認有繼
    續施用毒品之傾向，而由板橋地院裁定令入戒治處所施以強
    制戒治一年，嗣經該院裁定停止戒治，所餘戒治期間付保護
    管束，而於九十一年一月二十九日轉執行前述一年四日殘刑
    ，其戒治期間迄九十一年七月二十六日亦已屆滿。另甲○○
    該次施用犯行，經檢察官提起公訴後，業經板橋地院判處有
    期徒刑八月確定，嗣接續前述一年四月殘刑執行，於九十二
    年九月二十四日縮刑期滿執行完畢。
二、詎甲○○猶不思戒除毒癮，竟基於施用第一級毒品海洛因之
    概括犯意，自九十四年一月十五日起至同年十二月一日下午
    三時二十分回溯九十六小時間之該回溯期間某時止，連續在
    臺北縣林口鄉某加油站廁所、同鄉○○○路○段二十巷四十
    八號五樓住處廁所、基隆市八堵加油站公廁及基隆市○○○
    路加油站公廁等處，以針筒注射方式施用第一級毒品海洛因
    ，約每週一次。另又基於施用第二級毒品安非他命之概括犯
    意，自九十四年一月十五日起至同年八月十二日下午五時五
    十分回溯一百二十小時之該回溯期間某時止，連續在其友人
    「曾美華」臺北縣板橋市某處住處及其他不詳處所，以燃燒
    裝有安非他命及水的吸食器後吸入其煙霧之方式，施用第二
    級毒品安非他命（內含甲基安非他命），約每半月施用一次
    。迨於：
    (一)九十四年一月十五日上午十時許，為警在臺北縣林口鄉○
      ○○路○段四十八號前，查獲其所有之施用海洛因器具注
      射針筒二支、前曾裝用海洛因之空袋二個、鬆緊帶一條、
      自製吸管杓子二支。
    (二)九十四年七月二十七日下午二時十分許，為警在基隆市○
      ○路及孝二路口附近，查獲其所有之施用海洛因器具注射
      針筒一支及鬆緊帶二條。
    (三)九十四年八月十二日下午五時三十分許，經警在基隆市○
      ○路、仁四路口前，查獲其所有之施用海洛因器具注射針
      筒空袋二個、注射針筒二支、止血帶一條。
    (四)九十四年十一月二十六日下午五時五十分許，為警在基隆
      市○○路四十九巷巷口，查獲其所有之施用海洛因器具針
      筒二支。
    (五)九十四年十二月一日下午二時五十分許，為警在基隆市○
      ○路四十二號前，查獲其所有之施用海洛因器具注射針筒
      一支。
三、案經臺北市政府警察局中正第一分局移送臺灣板橋地方法院
    檢察署檢察官偵查起訴及同署檢察官、臺灣基隆地方法院檢
    察署檢察官移送併辦。
    理  由
壹、程序部分：
    被告經合法傳喚，無正當之理由不到庭，爰不待其陳述，逕
    行判決。
貳、實體部分：
一、認定犯罪事實所憑證據和理由：
    (一)被告甲○○就其自九十四年一月十五日起至同年十一月二
      十四日止，施用第一級毒品海洛因之犯行，及其自九十四
      年一月十五日起至同年七月二十六日止，連續施用第二級
      毒品安非他命之犯行，均坦承在案，其九十四年一月十五
      日、七月二十七日遭警查獲後所採尿液，驗呈施用海洛因
      後代謝之嗎啡陽性反應及安非他命（含甲基安非他命）陽
      性反應，同年十一月二十六日為警查獲所採尿液，驗呈嗎
      啡陽性反應，並有臺灣檢驗科技股份有限公司九十四年三
      月十五日檢驗報告、臺灣尖端先進醫藥股份有限公司九十
      四年八月十二日、十二月二日檢驗報告各一份在卷可憑。
   (二)被告於九十四年八月十二日經警查獲時，就其是否施用安
     非他命，雖答稱不記得；於九十四年十二月一日經警查獲
     時，則僅承認施用海洛因至九十四年十一月二十四日下午
     三時許。惟查，其該二次經警查獲時所採尿液，其中九十
     四年八月十二日之尿液驗呈安非他命（含甲基安非他命）
     及嗎啡陽性反應，九十四年十二月一日之尿液驗呈嗎啡陽
     性反應，有臺灣尖端先進醫藥股份有限公司九十四年八月
     十九日、十二月九日檢驗報告附卷足憑。按施用海洛因及
     安非他命後，於尿液中排出之最長時限，受施用劑量、施
     用方式、個人體質及其代謝情況等因素影響，因個案而異
     ，一般可檢出之最長時間為海洛因服用後二至四天，安非
     他命一至四天，甲基安非他命一至五天，有行政院衛生署
     管制藥品管理局九十一年十月三日管檢字第一一○四三六
     號函在卷可憑，參諸前述檢驗報告，被告施用之安非他命
     ，並含甲基安非他命成份，是被告最後施用第二級毒品時
     間，應為九十四年八月十二日採尿前回溯一百二十小時之
     該回溯期間某時，最後施用第一級毒品時間應為九十四年
     十二月一日採尿前回溯九十六小時之該回溯期間某時，即
     堪認定。
   (三)此外並有事實欄第二項(一)至(五)所載扣案物品可佐。
   (三)被告有事實欄第一項強制戒治執行完畢情形，此有本院被
     告前案紀錄表附卷可稽，其經強制戒治執行完畢釋放後五
     年內，再有施用第一、二級毒品犯行，事證明確，應依法
     予以論罪科刑。
二、論罪的理由：
    (一)被告所為，係犯毒品危害防制條例第十條第一項之施用第
      一級毒品罪，及同條第二項之施用第二級毒品罪。其因施
      用而持有第一、二級毒品之低度行為，應分別為其施用之
      高度行為所吸收，不另論罪。
    (二)被告先後多次施用第一級毒品、第二級毒品犯行，各均時
      間緊接、手法相同，所犯亦各為構成要件相同之罪，顯分
      別係基於概括犯意反覆為之，為連續犯，應各依刑法第五
      十六條論以一罪，並分別加重其刑。
    (三)檢察官就被告「於九十四年一月十五日中午十二時三十分
      為警查獲前之二十六及九十六小時內某時，在某不詳處所
      ，分別施用第一、二級毒品海洛因及安非他命」以外之犯
      行雖未起訴，因與已起訴部分有連續犯之裁判上一罪關係
      ，應為起訴效力所及，本院自應併予審究。
    (四)被告有事實欄第一項所載刑事前科及有期徒刑之執行，有
      本院被告前案紀錄表在卷可查，其受有期徒刑之執行完畢
      後五年內，再犯本案有期徒刑之罪，為累犯，應依法遞加
      重其刑。
    (五)其所犯二罪，行為各別、方法各異、罪名互殊，顯係基於
      各別犯意所為，應予分論併罰之。
三、撤銷改判的理由：
　　(一)原判決認被告罪名成立，而為論罪科刑之判決，固非無見
      ，惟就事實欄第二項(三)至(五)查獲部分，未及審酌，仍有未
      洽。檢察官上訴指摘及此，即有理由，應由本院將原判決
      撤銷改判。
  　(二)爰審酌被告犯罪之動機、目的，智識程度（國中肄業），
      施用毒品非但戕害身心，亦危害社會秩序，被告於原審坦
      承犯行等及其他一切情狀，就其所犯二罪，分別量處有期
      徒刑一年、六月，並定其應執行之刑為一年二月。扣案如
      事實欄第二項(一)至(五)所載之物，均為被告所有供其海洛因
      施用之物，業據供述明確，爰依刑法第三十八條第一項第
      二款諭知沒收。
貳、適用的法律：
一、刑事訴訟法：第三百七十一條、第三百六十九條第一項前段
    、第三百六十四條、第二百九十九條第一項前段。
二、毒品危害防制條例：第十條第一項、第二項。
三、刑法；第十一條前段、第五十六條、第四十七條、第五十一
    條第五款、第三十八條第一項第二款。
本案經檢察官柯麗鈴到庭執行職務。
中　　華　　民　　國　　94　　年　　12　　月　　21　　日
　　　　　　　　　刑事第十六庭審判長法  官  范清銘
                                    法  官  廖紋妤
                                    法  官  杜惠錦
上正本證明與原本無異。
施用第1級毒品部分如不服本判決，應於收受送達後10日內向本
院提出上訴書狀，其未敘述上訴之理由者並得於提起上訴後10日
內向本院補提理由書（均須按他造當事人之人數附繕本）。
施用第2級毒品部分不得上訴。
                                    書記官  吳金來
中　　華　　民　　國　　94　　年　　12　　月　　21　　日
附錄：本案論罪科刑法條全文
毒品危害防制條例第十條
施用第一級毒品者，處六月以上五年以下有期徒刑。
施用第二級毒品者，處三年以下有期徒刑。
